【裁判字號】    97,交聲,504
【裁判日期】    970630
【裁判案由】    聲明異議
【裁判全文】
臺灣高雄地方法院交通事件裁定         97年度交聲字第504號
原處分機關  高雄市政府交通局
異  議  人  乙○○
上列異議人即受處分人因違反道路交通管理處罰條例案件，對於
高雄市政府交通局民國97年2 月29日所為之處分（原處分案號：
高市交裁字第裁32-BO0000000號），聲明異議，本院裁定如下：
    主  文
異議駁回。
    理  由
一、原處分機關高雄市政府交通局係以：異議人即受處分人乙○
    ○（下稱異議人）駕駛車號OOP-735 號重型機車，於民國97
    年2 月1 日10時42分許，沿高雄市○○○路（西向東）行駛
    ，行經孝順街口有燈光號誌管制之交岔路口闖紅燈，遭高雄
    市政府警察局三民第一分局警員當場舉發，並填製高市警交
    字第B00000000 號舉發違反道路交通管理事件通知單（下稱
    舉發通知單），移送原處分機關高雄市政府交通局裁決，原
    處分機關以異議人違規事實明確，乃依道路交通管理處罰條
    例第53條第1 項規定，裁處異議人罰鍰新臺幣（下同）1,80
    0 元，並記違規點數3 點。
二、異議意旨略以：異議人於上開時間，騎乘上開機車，通過高
    雄市○○路、孝順街口之停止線時，該路口號誌為綠燈，因
    員警攔停之位置距離該路口約30公尺，且當時異議人車速僅
    約為每小時10至20公里，故異議人行駛至員警攔停處被告知
    闖紅燈，應為員警誤判，且並無照片佐證異議人有違規情事
    ，異議人確實並無闖紅燈，為此聲明異議，請求撤銷原裁定
    等語。
三、按汽車駕駛人，行經有燈光號誌管制之交岔路口闖紅燈者，
    處新臺幣1,800 元以上5,400 元以下罰鍰，並記違規點數3
    點，道路交通管理處罰條例第53條第1 項、第63條第1 項第
    3 款分別定有明文。經查：
  (一)異議人騎乘車牌號碼OOP-735 號重型機車，於前揭時、地，
    闖紅燈，為經警當場舉發之事實，業據證人即本件舉發人警
    員甲○○於本院97年4 月24日訊問時具結證稱：當時伊與同
    事在值巡邏勤務，經過九如二路與孝順街口，伊問異議人紅
    燈為什麼不停，伊有請異議人回頭看後面之號誌，異議人有
    轉頭看號誌，且當場並未否認，僅要求伊開輕一點，異議人
    當場有簽收舉發通知單；異議人當時之車速稍微快一點；當
    時伊站在九如二路上，在臺灣銀行附近的商店，伊距離號誌
    位置約9 公尺，伊看得很清楚，當時是白天，亮度很高等語
    （本院卷97年4 月24日訊問筆錄），已明確說明取締經過，
    並當庭繪製現場圖說明異議人行進方向及證人攔檢位置為佐
    ，異議人對於證人甲○○所繪製之取締位置圖亦表示無意見
    （本院卷同上筆錄），足見證人甲○○所證前揭情節，應屬
    真實可信。
  (二)異議人雖辯稱：伊經過停止線時是綠燈，警員攔檢舉發應該
    要有照片，伊未闖紅燈云云。惟按違反道路交通事件，係由
    警員執行舉發，以維持交通秩序及人民生命、身體之安全，
    對於違規之事實，因難以期待過往行人之注意能力，唯僅執
    勤警員能專注於行車秩序，並目睹違規過程，值勤警員自得
    以證人地位陳述親身之見聞。證人甲○○固證稱本件舉發並
    無照片等語（本院卷同上訊問筆錄），然在認定事實上，人
    證本即為法律所允許之證據方法，自可憑以為事實認定之基
    礎，此在數量龐大且突發狀況較多之交通事件中尤然，不因
    無拍照存證或其他科學方法舉證而有異。證人甲○○身為執
    勤警員，與異議人並無任何仇隙，衡情自無甘冒偽證罪責，
    而於本院虛構情節，故為不利異議人不實證述之理。此外，
    復查無其他證據可認證人甲○○上開證述有何瑕疵或與事理
    相違而與事實不符之處，應認證人即舉發員警甲○○依其自
    己親自見聞所為當場舉發之上開證述與事實相符，堪以採信
    。
  (三)綜上所述，異議人於上揭時、地騎乘車牌號碼OOP-732 號重
    型機車，沿高雄市○○○路西向東行駛，行經孝順街口之設
    有燈光號誌之交岔路口闖紅燈之違規事實，洵堪認定。原處
    分機關以異議人違規事實明確，依前揭規定裁處異議人罰鍰
    1,800 元，並記違規點數3 點，並無不當，異議人執前開情
    詞聲明異議，為無理由，應予駁回。
四、據上論斷，應依道路交通案件處理辦法第19條，裁定如主文
    。
中    華    民    國    97    年    6     月    30    日
                    交通法庭    法  官  曾鈴
以上正本證明與原本無異。
如不服本裁定，應於收受送達後5 日內向本院提出抗告狀。
中    華    民    國    97    年    7     月     9    日
                                書記官  曾秀鳳


司法院資訊處製作；財團法人民間司法改革基金會備份。
